臺灣板橋地方法院刑事判決　　　　　　　96年度訴字第4609號
公　訴　人　臺灣板橋地方法院檢察署檢察官
被　　　告　甲○○
　　　　　　　　　　（現另案於臺灣臺北監獄臺北分監執行）
上列被告因違反毒品危害防制條例案件，經檢察官提起公訴（96
年度毒偵字第9417號），被告於本院準備程序進行中就被訴事實
為有罪之陳述，經本院合議庭裁定由受命法官獨任進行簡式審判
程序，判決如下：
    主  文
甲○○施用第一級毒品，累犯，處有期徒刑拾月，減為有期徒刑
伍月，如易科罰金，以新臺幣壹仟元折算壹日；扣案已使用過之
注射針筒壹支，沒收之。又施用第二級毒品，累犯，處有期徒刑
肆月，減為有期徒刑貳月，如易科罰金，以新臺幣壹仟元折算壹
日。應執行有期徒刑陸月，如易科罰金，以新臺幣壹仟元折算壹
日；扣案已使用過之注射針筒壹支，沒收之。
    事  實
一、甲○○前因施用毒品案件，經本院以90年度毒聲字第3191號
    裁定送觀察、勒戒後，認有繼續施用毒品之傾向，再經本院
    以90年度毒聲字第3351號裁定令入戒治處所施以強制戒治1
    年，嗣經本院以91年度毒聲字第99號裁定停止戒治付保護管
    束及以91年度毒聲字第1404號裁定撤銷停止戒治，令入戒治
    處所施以強制戒治，於民國91年11月9 日強制戒治執行完畢
    釋放，並由臺灣板橋地方法院檢察署檢察官於91年12月6 日
    以91年度戒毒偵字第516 號為不起訴處分確定。復因竊盜、
    施用毒品等案件，經本院先後以92年度易字第730 號判處有
    期徒刑1 年、以92年度訴字第1422號判處有期徒刑8 月確定
    ，嗣經裁定定應執行刑為有期徒刑1 年6 月確定，甫於94年
    6 月16日縮刑期滿執行完畢。詎猶不思悛悔，復基於施用第
    一級毒品海洛因之犯意，在上開強制戒治執行完畢後5 年內
    之95年10月11日凌晨1 時許，在臺北縣板橋市四維公園內，
    以將第一級毒品海洛因摻入水中用針筒施打之方式，施用第
    一級毒品海洛因1 次；另基於施用第二級毒品甲基安非他命
    之犯意，於95年10月12日下午5 時許為警採尿前回溯96小時
    內某時，在其位於臺北縣五股鄉○○路83號4 樓住處內，以
    將第二級毒品甲基安非他命置於吸食器上燒烤產生煙霧吸食
    之方式，施用第二級毒品甲基安非他命1 次。嗣於95年10月
    12日下午3 時25分許，在臺北縣土城市○○路242 巷口為警
    查獲，並扣得已使用過之注射針筒1 支。
二、案經臺北縣政府警察局土城分局報請臺灣板橋地方法院檢察
    署檢察官偵查起訴。本院於準備程序進行中，被告就被訴事
    實為有罪之陳述，經告知被告簡式審判程序之旨，並聽取當
    事人之意見後，裁定進行簡式審判程序。
    理  由
一、上揭犯罪事實，業經被告甲○○於本院準備程序及審理中坦
    承不諱，而被告經警於95年10月12日採集其尿液檢體送驗結
    果，呈嗎啡及甲基安非他命陽性反應一情，亦有臺灣檢驗科
    技股份有限公司95年11月1 日報告編號CH/2006/A0772 號濫
    用藥物尿液檢驗報告、臺北縣政府警察局土城分局偵辦毒品
    案件尿液編號及姓名對照表各1 紙附卷可參，足認被告之自
    白與事實相符，洵堪採為認定事實之依據。事證明確，被告
    犯行已堪認定。此外，被告前因施用毒品案件，經本院以90
    年度毒聲字第3191號裁定送觀察、勒戒後，認有繼續施用毒
    品之傾向，再經本院以90年度毒聲字第3351號裁定令入戒治
    處所施以強制戒治1 年，嗣經本院以91年度毒聲字第99號裁
    定停止戒治付保護管束及以91年度毒聲字第1404號裁定撤銷
    停止戒治，令入戒治處所施以強制戒治，於91年11月9 日強
    制戒治執行完畢釋放，並由臺灣板橋地方法院檢察署檢察官
    於91年12月6 日以91年度戒毒偵字第516 號為不起訴處分確
    定等情，有臺灣高等法院被告前案紀錄表1 份在卷可考，被
    告於上開強制戒治執行完畢釋放後，5 年內再犯本件施用毒
    品犯行，應依法論科。
二、核被告甲○○所為，係犯毒品危害防制條例第10條第1 項之
    施用第一級毒品罪及同條例第10條第2 項之施用第二級毒品
    罪。其施用第一級毒品海洛因前持有第一級毒品海洛因之低
    度行為，及施用第二級毒品甲基安非他命前持有第二級毒品
    甲基安非他命之低度行為，應分別為施用之高度行為所吸收
    ，均不另論罪。又被告所犯前開施用第一級毒品及施用第二
    級毒品2 罪間，犯意各別，罪名互殊，應予分論併罰。又被
    告前因竊盜、施用毒品等案件，經本院先後以92年度易字第
    730 號判處有期徒刑1 年、以92年度訴字第1422號判處有期
    徒刑8 月確定，嗣經裁定定應執行刑為有期徒刑1 年6 月確
    定，甫於94年6 月16日縮刑期滿執行完畢，此有臺灣高等法
    院被告前案紀錄表1 份在卷可憑，其受有期徒刑之執行完畢
    後，5 年以內故意再犯本件有期徒刑以上之施用第一、二級
    毒品罪，為累犯，應各依刑法第47條第1 項之規定加重其刑
    。爰審酌被告前已因施用毒品案件經送觀察、勒戒及強制戒
    治，並有經法院判刑之前科記錄，此有臺灣高等法院被告前
    案紀錄表1 份附卷可佐，仍不能戒除毒癮，再次漠視法令禁
    制而犯本罪，顯見其戒除毒癮之意志薄弱，惟念其犯後坦承
    犯行，態度尚佳，且施用毒品所生危害，實以自戕身心健康
    為主，對於他人生命、身體、財產等法益，尚無明顯而重大
    之實害等一切情狀，分別量處如主文所示之刑。又「中華民
    國九十六年罪犯減刑條例」業經總統於96年7 月4 日公布，
    於同年7 月16日施行，被告實行本件犯罪之時間均係在96年
    4 月24日以前，復無中華民國九十六年罪犯減刑條例所列不
    予減刑之情形，應依同條例第2 條第1 項第3 款之規定，就
    所受宣告之有期徒刑各減其刑期2 分之1 ，並均諭知易科罰
    金之折算標準，及定其應執行刑並諭知易科罰金之折算標準
    ，以示懲儆。而扣案已使用過之注射針筒1 支，為被告所有
    ，供本件施用第一級毒品犯罪所用之物，業經被告供承在卷
    ，爰依刑法第38條第1 項第2 款之規定，併予宣告沒收之。
據上論斷，應依刑事訴訟法第273 條之1 第1 項、第299 條第1
項前段，毒品危害防制條例第10條第1 項、第2 項，刑法第11條
前段、第47條第1 項、第41條第1 項前段、第51條第5 款、第38
條第1 項第2 款，中華民國九十六年罪犯減刑條例第2 條第1 項
第3 款、第7 條、第9 條、第10條第1 項，判決如主文。
本案經檢察官陳佳宏到庭執行職務。
中　　華　　民　　國　　96　　年　　12　　月　　31　　日
                      刑事第十六庭  法　官    曾淑娟
如不服本判決應於送達後10日內向本院提出上訴狀
以上正本證明與原本無異。
                                    書記官    林伯文
中　　華　　民　　國　　96　　年　　12　　月　　31　　日
附錄本案論罪科刑法條：
毒品危害防制條例第10條
施用第一級毒品者，處 6 月以上 5 年以下有期徒刑。
施用第二級毒品者，處 3 年以下有期徒刑。
